臺灣高等法院民事裁定
111年度抗字第1266號
抗  告  人  廖家惠（原名：廖基成、廖欣宜）

相  對  人  美立堅科技股份有限公司

法定代理人  謝昌盛  
上列當事人間請求債務人異議之訴事件，抗告人對於中華民國11
1年9月1日臺灣臺北地方法院111年度訴字第1037號裁定提起抗告
，本院裁定如下：
    主      文
抗告駁回。
抗告費用由抗告人負擔。 
    理      由
一、抗告意旨略以：
　　抗告人已撤回臺灣臺北地方法院（下稱原法院）水股之對相
    對人之強制執行新臺幣（下同）16萬多元，抗告人之上訴利
    益為1,170元，應納訴訟費用1,500元，請重新酌定訴訟標的
    價額等語。爰提起本件抗告，請求廢棄原裁定。
二、按訴訟標的之價額，由法院核定。核定訴訟標的之價額，以
    起訴時之交易價額為準；無交易價額者，以原告就訴訟標的
    所有之利益為準；向第二審法院上訴，第77條之13及第77條
    之14規定，加徵裁判費10分之5。民事訴訟法第77條之1第1
    項、第2項、第77條之16第1項分別定有明文。
三、經查：
　　相對人於原法院提起本件債務人異議之訴，而聲明請求原法
    院111年度司執字第14195號損害賠償強制執行事件（下稱系
    爭執行事件）之強制執行程序應予撤銷（另原起訴聲明第2
    項部分，業經相對人於民國111年7月12日言詞辯論期日當庭
    「捨棄」而表示撤回，見原審卷第172頁，且抗告人自該期
    日起10內亦未提出異議)，並有抗告人所提民事起訴狀在卷
    可稽（見原法院111年度店北簡字第2976號卷第7至10頁）。
    復抗告人所聲請系爭執行事件之強制執行，係請求相對人應
    給付抗告人16萬8,120元及執行費用等語，亦有抗告人所提
    民事聲請強執執行狀存卷可佐（見系爭執行事件卷第1頁）
    ，是本件係屬因財產權涉訟，且由抗告人請求強制執行之內
    容可知，系爭執行事件所涉利益為16萬8,120元，故本件訴
    訟標的價額應為16萬8,120元。原裁定依此訴訟標的價額而
    裁定命抗告人應繳納第二審裁判費2,655元（見本院卷第25
    頁），自無違誤。至抗告人雖主張其嗣後有撤回強制執行16
    萬多元，故本件上訴利益僅為訴訟費1,170元云云；惟承上
    規定，本件訴訟標的價額之核定，係以起訴時之交易價額為
    準，而抗告人就原判決全部不服提起上訴，亦應依此核定第
    二審裁判費，至抗告人嗣後雖撤回系爭執行事件，然並未撤
    回本件上訴，是其前開撤回至多僅為本院後續之審理有無上
    訴實益認定問題，尚與本件第二審訴訟標的價額之核定無涉
    。從而抗告意旨指摘原裁定不當，求為廢棄，為無理由，應
    予駁回。　　
四、據上論結，本件抗告為無理由，爰裁定如主文。 
中　　華　　民　　國　　111 　年　　10　　月　　31　　日
                  民事第十七庭  
                      審判長法  官  黃雯惠
                            法  官  戴嘉慧
                            法  官  華奕超
正本係照原本作成。
不得再抗告。
中　　華　　民　　國　　111 　年　　11　　月　　1 　　日
 
  　　　　　　　　　　 　　 書記官  簡素惠